臺灣板橋地方法院刑事判決　　　　　　 94年度簡上字第600號
上　訴　人　臺灣板橋地方法院檢察署檢察官
被　　　告　乙○○
上列上訴人因被告竊盜案件，不服本院九十四年度簡字第四二０
九號中華民國九十四年九月二十一日第一審判決（聲請簡易判決
處刑案號：九十四年度偵字第一四０四八號），提起上訴，及移
送併案審理（臺灣板橋地方法院檢察署九十四年度偵字第一四三
七七號），本院管轄之第二審合議庭判決如下：
    主  文
原判決撤銷。
乙○○連續竊盜，累犯，處有期徒刑陸月，如易科罰金，以參佰
元折算壹日。
    事  實
一、乙○○於民國九十二年間，因詐欺等案件，經本院於九十二
    年三月十九日以九十二年度易字第三一五號就詐欺、冒充公
    務員行使職權、恐嚇、誣告部分各判處有期徒刑七月、四月
    、三月、三月，應執行有期徒刑一年二月，嗣經檢察官就詐
    欺部分提起上訴，經臺灣高等法院於九十二年六月三日以九
    十二年度上易字第一一五０號撤銷原判決關於詐欺及定應執
    行刑部分，改判詐欺部分有期徒刑十月確定。上開四罪經臺
    灣高等法院於九十二年八月二十二日以九十二年度聲字第九
    一八號裁定定其應執行刑為有期徒刑一年五月確定，於九十
    三年十二月十八日縮刑期滿執行完畢。詎猶不知悔改，復基
    於意圖為自己不法所有之概括犯意，先於九十四年八月十八
    日中午十二時十八分許，在臺北縣三重市○○○路二七０號
    前，見永中汽車貨運有限公司所有、由甲○○使用之車號七
    Ｋ─七０二號自用大貨車停放於該處，且車門未上鎖，竟趁
    甲○○未及注意之際，徒手打開上開貨車之車門進入車內，
    竊取甲○○所有放置於車內之黑色皮包一個（內有甲○○國
    民身分證、職業聯結車駕駛執照各一張及甲○○所有之摩托
    羅拉牌型號Ｖ六０Ｉ行動電話一支、門號00000000
    00號ＳＩＭ卡一張），得手後，驚見甲○○、賴信源到來
    ，乙○○旋即跳車逃逸並將前開竊得之黑色皮包丟棄於車旁
    草地上，惟仍為據報前往處理之員警當場查獲，並扣得前述
    黑色皮包一個（內有甲○○國民身分證、職業聯結車駕駛執
    照各一張及甲○○所有之摩托羅拉牌型號Ｖ六０Ｉ行動電話
    一支、門號0000000000號ＳＩＭ卡一張，業已發
    還甲○○）。後於同年八月二十四日上午八時許，在臺北縣
    三重市○○○街三十一號「正義國小」內，見由丙○○管領
    之電鑽及平面砂輪機各一支（價值約新臺幣一萬五千元）放
    置於教室內，且教室門未關，即入內徒手竊取之，並將之放
    置於其所騎乘車號ＦＶＪ─四五三號重型機車之腳踏墊上，
    正欲離去之際，適為丙○○發覺而報警當場查獲，並扣得前
    述電鑽及平面砂輪機各一支（業已發還丙○○）。
二、案經甲○○訴由臺北縣政府警察局三重分局報請臺灣板橋地
    方法院檢察署檢察官聲請簡易判決處刑及移送併案審理。
    理  由
甲、程序方面：按被告以外之人於審判外之言詞或書面陳述，除
    法律有規定者外，不得作為證據，刑事訴訟法第一百五十九
    條第一項定有明文。又被告以外之人於審判外之陳述，雖不
    符前四條之規定，而經當事人於審判程序同意作為證據，法
    院審酌該言詞陳述或書面陳述作成時之情況，認為適當者，
    亦得為證據，刑事訴訟法第一百五十九條之五第一項定有明
    文。經查，本件證人甲○○、賴信源、丙○○於警詢中之證
    述，為審判外之陳述而屬傳聞證據，且不符刑事訴訟法第一
    百五十九條之三之規定，惟公訴人、被告乙○○就前開審判
    外之陳述，於本院審理中均表示同意引為證據，而本院審酌
    上開證人與被告素無怨隙，渠等於案發後記憶猶新之情況下
    所為之言詞陳述，可信性甚高，認適當作為證據，故依前開
    規定，上開證人甲○○、賴信源、丙○○於審判外之陳述，
    自得為證據，先予敘明。
乙、實體方面：
一、訊據被告乙○○對於九十四年八月二十四日上午八時許，在
    臺北縣三重市○○○街三十一號「正義國小」某教室內，竊
    取由丙○○管領之電鑽及平面砂輪機各一支之事實坦承不諱
    ，核與證人即被害人丙○○於警詢中之指述情節相符，並有
    贓物認領保管單一紙及現場照片五張附卷可稽，足認被告此
    部分之自白與事實相符，洵堪採為認定事實之依據。事證明
    確，被告此部分之竊盜犯行，已堪認定。
二、另訊據被告雖矢口否認有於九十四年八月十八日竊取告訴人
    甲○○所有皮包之犯行，辯稱：伊以為上開車號七Ｋ─七０
    二號自用大貨車係友人蘇景華所有，因車型相似，於是打開
    車門，站在該車腳踏墊上查看友人有無在車內睡覺，該皮包
    係因告訴人甲○○將之放置於車門邊，伊一打開車門就掉落
    在地上，並非伊竊得後棄置云云。惟查，此部分之犯罪事實
    ，業經被告於警詢、偵查及本院準備程序中坦承不諱，核與
    在場目擊證人即告訴人甲○○於警詢中證述：「當時是我老
    闆先發現有一名男子進入貨車內，我老闆就叫我出來，我跟
    我老闆就到貨車旁，該名男子就從貨車上跳下來，我老闆就
    先把這一名男子抓住，然後我老闆就把這一名男子交給我，
    然後我老闆就去車上查看，車上已被翻動過，我就在貨車旁
    草地上發現我的一個包包，然後我老闆就打電話報警，然後
    警方就迅速到場，將該名男子帶回派出所」（參見九十四年
    度偵字第一四０四八號偵查卷第十六頁），及證人賴信源於
    警詢中證稱：「…後來看見竊嫌由七Ｋ—七０二號大貨車右
    門上車內，我便報警，就當警察還未到現場時，竊嫌看見我
    時急忙著把竊取之黑色皮包丟到地上，人也跳下車要從右後
    方逃逸時，剛好警方也到場合力圍捕，將竊嫌緝捕歸案。」
    等語相符（參見九十四年度偵字第一四０四八號偵查卷第十
    九頁），並有贓物認領保管單一紙附卷可稽；且倘如被告所
    言，其僅係欲查看友人蘇景華是否在車內，則其大可由車窗
    玻璃向內查看或敲擊車窗玻璃試探是否有人回應即可，豈有
    擅自開啟他人車輛之車門入內之理，況以被告自陳其友人蘇
    景華係居住於臺北縣三重市○○○路某處，與本案車號七Ｋ
    ─七０二號自用大貨車停放之地點係在臺北縣三重市○○○
    路，二者之位置並非相近，又無關連性，被告豈有誤認車號
    七Ｋ─七０二號自用大貨車係友人蘇景華所有之可能，被告
    所辯，顯與常情有悖，要無足採。事證明確，被告此部分竊
    盜之犯行，亦堪認定。
三、核被告乙○○所為，係犯刑法第三百二十條第一項之竊盜罪
    。又被告先後二次竊盜犯行，時間緊接，所犯係構成要件相
    同之罪，顯係基於概括犯意反覆為之，屬連續犯，應依刑法
    第五十六條之規定以一罪論，並加重其刑。又檢察官聲請簡
    易判決處刑之事實雖未敘及被告於九十四年八月二十四日竊
    盜之犯行，然該部分與檢察官聲請簡易判決處刑之犯罪事實
    既有連續犯之裁判上一罪關係，應為原聲請簡易判決處刑效
    力所及，本院自應併予審究。又被告前於九十二年間，因詐
    欺等案件，經本院於九十二年三月十九日以九十二年度易字
    第三一五號就詐欺、冒充公務員行使職權、恐嚇、誣告部分
    各判處有期徒刑七月、四月、三月、三月，應執行有期徒刑
    一年二月，嗣經檢察官就詐欺部分提起上訴，經臺灣高等法
    院於九十二年六月三日以九十二年度上易字第一一五０號撤
    銷原判決關於詐欺及定應執行刑部分，改判詐欺部分有期徒
    刑十月確定，上開四罪經臺灣高等法院於九十二年八月二十
    二日以九十二年度聲字第九一八號裁定定其應執行刑為有期
    徒刑一年五月確定，於九十三年十二月十八日縮刑期滿執行
    完畢，此有臺灣高等法院被告前案紀錄表一份在卷可按，其
    於受有期徒刑之執行完畢後，五年內再犯本件有期徒刑以上
    之罪，為累犯，應依刑法第四十七條之規定加重其刑。又被
    告同時有二種以上之刑之加重事由，應依刑法第七十條規定
    遞加重之。
四、原審詳察，以被告罪證明確，予以論罪科刑，固非無見。惟
    被告於九十四年八月二十四日上午八時許，在臺北縣三重市
    ○○○街三十一號「正義國小」內，竊取電鑽及平面砂輪機
    各一支之犯罪事實，與原犯罪事實有連續犯關係，原審未及
    審理，尚有未洽，檢察官執以上訴為有理由，自應由本院管
    轄之第二審合議庭將原判決予以撤銷改判。爰審酌被告年值
    青壯，不思正道取財，貪慾圖便，且於九十四年八月十八日
    因竊盜案件為警查獲後，旋即於數日後再犯竊盜犯行，法紀
    觀念淡薄，及其犯罪之動機、目的、手段，竊盜所得財物之
    價值非鉅，並均已歸還被害人，對被害人所生之損害尚輕，
    及犯罪後坦承部分犯行之態度等一切情狀，量處如主文所示
    之刑，並諭知易科罰金之折算標準，以示懲儆。
據上論斷，應依刑事訴訟法第四百五十五條之一第一項、第三項
、第三百六十九條第一項前段、第三百六十四條、第二百九十九
條第一項前段，刑法第五十六條、第三百二十條第一項、第四十
一條第一項前段、第四十七條，罰金罰鍰提高標準條例第一條前
段、第二條，判決如主文。
本件經檢察官黃怡華到庭執行職務。
中　　華　　民　　國　  九十四  　年　十一　月　三十　日
                    刑事第十九庭   審判長法  官 白光華
                                         法  官 楊志雄
                                         法  官 曾淑娟
上列正本證明與原本無異。
                                         書記官 陳金鳳
中　　華　　民　　國　  九十四  　年　十一　月　三十　日
附錄本案論罪科刑法條全文：
刑法第三百二十條：
意圖為自己或第三人不法之所有，而竊取他人之動產者，為竊盜
罪，處五年以下有期徒刑、拘役或五百元以下罰金。
意圖為自己或第三人不法之利益，而竊佔他人之不動產者，依前
項之規定處斷。
前二項之未遂犯罰之。
